臺灣彰化地方法院刑事判決　　　　　　　　　　　　　九十三年度訴字第四六七號
　　公　訴　人　臺灣彰化地方法院檢察署檢察官
　　被　　　告　甲○○
右列被告因違反毒品危害防制條例案件，經檢察官提起公訴（九十二年度毒偵字第三
一三二號、九十三年度毒偵字第八四五號），本院依簡式審判程序判決如左：
    主  文
甲○○連續施用第一級毒品，處有期徒刑柒月，扣案之海洛因壹包（淨重零點零肆公
克）沒收銷燬之；又施用第二級毒品，處有期徒刑月。應執行有期徒刑玖月，扣案
之海洛因壹包（淨重零點零肆公克）沒收銷燬之。
    事  實
一、甲○○前因施用毒品案件，經觀察、勒戒後，認無繼續施用毒品之傾向，由臺灣
    彰化地方法院檢察署檢察官於民國八十八年九月二十三日以八十八年度毒偵字第
    九○六號為不起訴處分確定。詎甲○○仍不知禁絕毒品，竟基於施用第一級毒品
    之概括犯意，連續於九十二年五月間某日、九十二年十二月十三日某時、九十三
    年二月二十六日某時，在彰化縣和美鎮○○路八十一號居所及彰化縣鹿港鎮某寺
    廟內等處，以將海洛因摻入香菸內吸用之方式，施用第一級毒品海洛因三次；另
    基於施用第二級毒品之犯意，於九十三年二月二十六日某時，在其前開居所內，
    以將安非他命倒入玻璃管中用火燒烤，待起煙霧後施用之方式，施用第二級毒品
    安非他命一次。嗣先於九十二年十二月十三日十五時許，在彰化縣鹿港鎮頭崙里
    頭崙巷公墓前為警查獲，扣得其所有之海洛因一包（淨重○‧○四公克），並經
    其同意採集其尿液送驗結果，呈嗎啡陽性反應；再於九十三年二月二十六日十三
    日許，在彰化縣和美鎮○○路○段八十二號前為警查獲，並經其同意採集其尿液
    送驗結果，呈嗎啡陽性及甲基安非他命反應，始查悉上情。
二、案經彰化縣警察局和美分局報告臺灣彰化地方法院檢察署檢察官偵查起訴。
    理  由
一、右開事實，業據被告甲○○在本院審理時坦承不諱（見本院九十三年五月二十八
    日審判筆錄第二至四頁）；且被告於九十二年十二月十三日為警查獲親採尿液，
    經送彰化縣衛生局檢驗、中山醫學大學附設醫院藥物濫用檢測中心複驗結果，確
    呈嗎啡陽性反應，有彰化縣衛生局九十二年十二月二十二日煙檢字第九二二四五
    四號煙毒尿液檢驗成績書、中山醫學大學附設醫院藥物濫用檢測中心九十三年二
    月二十六日第0000000號確認結果報告各一份可憑，而被告九十三年二月
    二十六日為警查獲親採尿液，經送彰化縣衛生局檢驗結果，嗎啡及甲基安非他命
    俱呈陽性反應，亦有彰化縣衛生局九十三年三月八日煙檢字第九三○五七八號煙
    毒尿液檢驗成績書一份可佐。另扣案之白色粉末一包（淨重為○‧○四公克），
    經鑑驗證實內含海洛因成分，為第一級毒品，有法務部調查局九十三年一月二十
    日調科壹字第一四○○○九七四五號鑑定通知書一份在卷可稽。上開尿液檢驗結
    果及扣案物品，核與被告自白施用毒品之種類、時間一致，足證被告之自白與事
    實相符，可以採信。又被告前因施用毒品案件，經觀察、勒戒後，認無繼續施用
    毒品之傾向，由臺灣彰化地方法院檢察署檢察官為不起訴處分確定等情，有臺灣
    高等法院被告全國前案紀錄表、刑案資料查註紀錄表等件附卷可參，是被告經觀
    察、勒戒後，認無繼續施用毒品傾向釋放，五年內再犯本件施用毒品案件，本件
    事證明確，被告犯行洵堪認定。
二、按行為後法律有變更者，適用裁判時之法律；但裁判前之法律有利於行為人者，
    適用最有利於行為人之法律，刑法第二條第一項固定有明文。惟按連續數行為而
    犯同一之罪名者，以一罪論，刑法第五十六條定有明文，則當連續犯罪之際，遇
    法律有變更時，其一部涉及舊法，一部涉及新法者，即應依最後行為時之法律處
    斷（最高法院二十九年上字第三八六六號判例意旨參照），尚無法律變更比較問
    題。查被告甲○○於九十二年五月間某日、同年十二月十三日某時、九十三年二
    月二十六日某時，連續施用第一級毒品海洛因三次，其間毒品危害防制條例業於
    九十二年七月九日修正公布，並自九十三年一月九日起施行，被告最後一次施用
    第一級毒品海洛因之時間，新修正之毒品危害防制條例已開始施行，是以本案自
    無於行為人施用第一級毒品後法律有變更，而應比較修正前、後之規定，並擇一
    較有利於行為人之規定以為適用之問題，故本案被告施用第一級毒品犯行應逕依
    修正後之毒品危害防制條例論處。核被告所為，係犯修正後毒品危害防制條例第
    十條第一項、第二項之施用第一級、第二級毒品罪。其施用第一級毒品海洛因、
    第二級毒品安非他命前後持有海洛因、安非他命之低度行為，應為施用海洛因、
    安非他命之高度行為所吸收，不另論罪。被告先後三次施用第一級海洛因毒品犯
    行，時間緊接，方法相同，觸犯構成要件相同之罪，顯係基於概括犯意反覆為之
    ，為連續犯，依刑法第五十六條之規定，論以一罪並加重其刑。又被告前開二罪
    ，犯意各別，罪名不同，應予分論併罰。爰審酌被告前因施用毒品觸法，經觀察
    、勒戒仍未戒絕，猶不知悛悔，又再犯本件施用第一、二級毒品之罪，顯乏戒斷
    毒品之決心，惟念其犯行係戕害己身，對社會治安危害非鉅，且犯罪後坦承犯行
    等一切情狀，分別量處如主文所示之刑，以示懲儆。扣案之海洛因一包（淨重○
    ‧○四公克），應依毒品危害防制條例第十八條第一項前段之規定，宣告沒收銷
    燬之。
據上論斷，應依刑事訴訟法第二百七十三條之一第一項、第二百九十九條第一項前段
，修正後毒品危害防制條例第十條第一項、第二項、第十八條第一項前段，刑法第十
一條前段、第五十六條、第五十一條第五款，判決如主文。
本案經檢察官廖曉萍到庭執行職務。
中      華      民      國    九十三    年      五      月    三十一    日
                                      臺灣彰化地方法院刑事第二庭
                              法      官  許  雅  婷
右正本證明與原本無異。
如不服本判決，應於判決送達後十日內向本院提出上訴狀( 須附繕本 )。
                                        法院書記官  謝  秋  德
中      華      民      國    九十三    年      六      月      一      日
附錄本案論罪科刑法條全文：
毒品危害防制條例第十條
施用第一級毒品者，處六月以上五年以下有期徒刑。
施用第二級毒品者，處三年以下有期徒刑。
